# 母子公司收入确认的方法

提问人：三毛 113 时间：2022-07-28 19:22:31
陈版，您好，我们审计一家上市公司，由于公司项目多与政府单位相关，公司在开展业务时会应地方政府要求在项目所在地成立子公司，但实际业务的履约均由母公司完成，子公司收到合同款项后再由母公司开票给子公司收回母公司，我想问子公司的收入确认是按总额法和净额法确认？谢谢@chenyiwei

回答人：chenyiwei
一般情况下，如果项目公司本身没有执行该项目所需的人力和必要资源，其本身只是母公司承接和实施该项目的通道，将全部工作外包给母公司，则子公司不能控制母公司交付的服务，故子公司应按净额法确认收入。